【裁判字號】    97,勞上易,30
【裁判日期】    980318
【裁判案由】    給付薪資等
【裁判全文】
臺灣高等法院高雄分院民事判決        97年度勞上易字第30號
上  訴  人  有方資訊股份有限公司
法定代理人  乙○○
被上訴人    丁○○
                      4樓
被 上 訴人  丙○○
            戊○○
            甲○○
                      4樓
上列當事人間請求給付薪資等事件，上訴人對於民國97年7 月13
日臺灣高雄地方法院97年度勞訴字第45號第一審判決提起上訴，
本院於98年3月4日言詞辯論終結，判決如下：
    主  文
上訴駁回。
第二審訴訟費用由上訴人負擔。
    事實及理由
一、被上訴人起訴主張：被上訴人原均係上訴人公司僱用之員工
    ，詎上訴人因被上訴人就薪資事宜申請勞資協調不成立後，
    竟非法於96年11月15日將被上訴人甲○○、戊○○解僱；於
    同年月16日將被上訴人丁○○、丙○○解僱。雖上訴人之解
    僱為不合法，但因被上訴人也無法回去上班，且已遭上訴人
    停止勞保及健保，乃不得已於上訴人須依勞動基準法（下稱
    勞稱基法）給付預告工資及資遣費之條件下，同意被解僱。
    被上訴人受僱之期間即如附表「受僱期間」欄所示。惟上訴
    人竟拒絕給付如附表所示之預告工資及資遣費。為此依勞基
    法之規定，提起本件訴訟。聲明求為判決：(一)上訴人應給付
    被上訴人甲○○新台幣（下同）12萬元，被上訴人丁○○9
    萬元、被上訴人丙○○31萬7018元（含薪資24萬1185元），
    被上訴人戊○○3 萬5000元，及均自支付命令送達翌日（即
    97 年2月13日）起至清償日止，按週年利率5%計算之利息。
    (二)訴訟費用由上訴人負擔。
二、上訴以則以：被上訴人在台北另成立安翌全球網路股份有限
    公司（下稱安翌公司），從事與上訴人相同之營業項目，竊
    取上訴人所擁有之客戶資料與核心程式，將客戶據為己有，
    且在外宣稱上訴人快倒閉了，要求客戶與上訴人解約，因之
    ，上訴人依勞基法第12條第1 項第5 款約定，不經預告而終
    止契約。被上訴人請求給付預告工資及資遣費，實無理由等
    語，資為抗辯。並答辯：(一)被上訴人之訴駁回。(二)訴訟費用
    由被上訴人負擔。
三、本件原審對於被上訴人之請求為被上訴人勝訴之判決，上訴
    人就原判決命上訴人給付被上訴人如附表所示預告工資及資
    遣費部分聲明不服，上訴人聲明求為判決：(一)原判決關於命
    上訴人給付被上訴人甲○○12萬元，被上訴人丁○○9 萬元
    ，被上訴人丙○○7 萬5833元，被上訴人戊○○3 萬5000元
    本息部分均廢棄。(二)上開廢棄部分，被上訴人在第一審之訴
    駁回。(三)第一審（除確定部分外），第二審訴訟費用由被上
    訴人負擔。被上訴人則答辯聲明：(一)上訴駁回。(二)第二審訴
    訟費用由上訴人負擔。（上訴人就原判決命其給付被上訴人
    丙○○薪資24萬1185元部分並未上訴，已告確定。）
四、兩造不爭執之事項如下，並有勞工保險被上訴人投保資料表
    ，財團法人台南勞資事務基金會勞資爭議協調紀錄在卷可稽
    ，堪予採信：
  (一)被上訴人原均係上訴人所僱用之員工，上訴人於96年11月15
    日將被上訴人甲○○、戊○○解僱，於同年月16日將被上訴
    人丁○○；丙○○解僱。被上訴人受僱之期間如附表「受僱
    期間」欄所示。
  (二)如被上訴人得領取預告工資及資遣費，則上訴人應給付各被
    上訴人之預告工資及資遣費，均如附表「預告工資」欄及「
    資遺費」欄所示。
五、兩造爭執事項為：上訴人之解僱是否合法？被上訴人請求上
    訴人給付預告工資及資遣費有無理由？經查：
  (一)按勞工有故意損耗機器、工具、原料、產品或其他雇主所有
    之物品或故意洩露雇主技術上，營業上之秘密致雇主受有損
    害者，雇主得不經預告終止契約。又依勞基法第12條或第15
    條規定終止勞動契約或定期勞動契約期滿離職者，勞工不得
    向雇主請求加發預告期間工資及資遣費。勞基法第12條第1
    項第5 款及第18條分別定有明文。足見若非依勞基法第12條
    、第15條終止勞動契約或離職者，勞工應可請求資遣費及預
    告費。
  (二)上訴人雖主張被上訴人在台北另成立安翌公司，該公司之營
    業項目與上訴人相同，竊取上訴人所擁有客戶資料與核心程
    式，將客戶據為己有，有故意洩露上訴人營業上之秘密予安
    翌公司云云，然為被上訴人所否認。查安翌公司係被上訴人
    甲○○於上訴人在96年11月15日、16日將被上訴人解僱後之
    96年11月23日所登記設立，此有台北市政府營利事業登記證
    影本1 紙附卷可稽（見本院卷第63頁），則上訴人主張其因
    被上訴人設立安翌公司，並洩露上訴人之營業上之秘密予安
    翌公司，始將被上訴人解僱云云，已屬無據。況上訴人迄未
    能舉證其因之受有何損害，是上訴人依勞基法第12條第1 項
    第5 款終止契約即屬不合法。至於上訴人另主張其曾於96年
    11月2 日囑被上訴人甲○○取回開給日暉旅行社股份有限公
    司（下稱日暉公司）之統一發票，因其不想接該案子，然被
    上訴人甲○○均未取回；又其亦曾告訴被上訴人丁○○、丙
    ○○、戊○○，其不願承接該案子，但被上訴人丁○○、丙
    ○○、戊○○等人竟仍繼續承接，且未告知有收受日暉公司
    所簽發之支票，其乃將被上訴人予以解僱等情，惟查日暉公
    司早於96年10月25日即就該公司之「日暉旅行社搜尋引擎優
    化及網路行銷服務」案及「日暉旅行社ONLINE2007網站建置
    軟體機制系統」案與上訴人簽訂合約，合約金額分別17萬10
    00元及27萬3000元。於簽約完成後，即交付該合約金額3 成
    之訂金支票，並均約定於96年12月30日辦理驗收等情，亦有
    日暉公司寄交上訴人之存證信函2 份附卷可憑（見本院卷第
    11頁至第14頁），此核與上訴人於96年11月2 日主張不想接
    日暉公司前開案子云云，已有未合，是上訴人前揭主張亦不
    足採。
  (三)綜上，上訴人之解僱不合法，則被上訴人主張因已無法再回
    上訴人公司上班，且已遭停止勞保及健保乃於上訴人須依勞
    基法給付預告工資及資遣費之條件下，同意被解僱等情，堪
    予採信。被上訴人請求上訴人給付如附表「預告工資」欄及
    「資遣費」欄所示之預告工資及資遣費（兩造就該金額，並
    不爭執，已如前述），揆諸勞基法第18條之反面解釋，自屬
    有理由，應予准許。
六、綜上所述，原審因而為被上訴人勝訴之判決，經核尚無不合
    。上訴意旨指摘原判決此部分不當，求予廢棄改判，為無理
    由，應予駁回。
七、本件事證已臻明確，兩造其餘攻擊防禦方法，核與判決之結
    果無影響，爰不一一論述。
八、據上論結，本件上訴為無理由，依民事訴訟法第449 條第1
    項、第78條，判決如主文。
中    華    民    國    98    年    3     月    18    日
                              勞工法庭
                                  審判長法官 張國彬
                                  法      官 鄭月霞
                                  法      官 吳登輝
以上正本證明與原本無異。
本件判決不得上訴。
中    華    民    國    98    年    3     月    20    日
                                  書  記  官 張明賢
臺灣高等法院高雄分院97年度勞上易字第30號附表
┌──────┬─────┬───────┬─────┬─────┬────────┐
│被 上 訴 人 │薪      資│預  告  工  資│資  遣  費│合    計  │  受僱期間      │
│            │（新台幣）│  （新台幣）  │（新台幣）│（新台幣）│                │
├──────┼─────┼───────┼─────┼─────┼────────┤
│ 甲  ○  ○ │          │40,000元      │80,000元  │120,000元 │93.6.3~96.11.15 │
├──────┼─────┼───────┼─────┼─────┼────────┤
│ 丁  ○  ○ │          │30,000元      │60,000元  │ 90,000元 │93.6.3~96.11.16 │
├──────┼─────┼───────┼─────┼─────┼────────┤
│ 丙  ○  ○ │241,185元 │23,333元      │52,500元  │317,018元 │94.5.20~96.11.16│
├──────┼─────┼───────┼─────┼─────┼────────┤
│ 戊  ○  ○ │          │20,000元      │15,000元  │ 35,000元 │95.11.7~96.11.15│
└──────┴─────┴───────┴─────┴─────┴────────┘
                                                   Ｆ


司法院資訊處製作；財團法人民間司法改革基金會備份。
